ro-RO: Artă și divertisment > Hobby-uri și artă > Instrumente muzicale > Instrumente de suflat > Oboi și corn englezesc: Corn englezesc; Oboi
tr: Sanat ve Eğlence > Hobiler ve Sanatsal Çalışmalar > Müzik Aletleri > Nefesli Çalgılar > Obualar: İngiliz Kornoları; Obua
zh-TW: 藝術/娛樂 > 嗜好和創作藝術 > 樂器 > 木管樂器 > 雙簧管/英國管: 英國管; 雙簧管
nl: Kunst en entertainment > Hobby's en creatieve vaardigheden > Muziekinstrumenten > Houten blaasinstrumenten > Hobo's: Althobo's; Standaard hobo's
el: Τέχνες & Ψυχαγωγία > Χόμπι & Δημιουργικές Τέχνες > Μουσικά όργανα > Ξύλινα πνευστά > Όμποε & αγγλικά κόρνα: Αγγλικά κόρνα; Όμποε
th: ศิลปะและความบันเทิง > งานอดิเรกและศิลปะสร้างสรรค์ > เครื่องดนตรี > เครื่องเป่าลมไม้ > โอโบและอิงลิชฮอร์น: อิงลิชฮอร์น; โอโบ
hr-HR: Umjetnost i zabava > Hobiji i kreativne umjetnosti > Glazbala > Drvena puhaća glazbala > Oboe i engleski rogovi: Engleski rogovi; Oboe
ko: 아트/엔터테인먼트 > 취미/예술 > 악기 > 목관악기 > 오보에/잉글리시 호른: 잉글리시 호른; 오보에
sv: Konst och underhållning > Hobby och skapande > Musikinstrument > Träblåsinstrument > Oboer och engelska horn: Engelska horn; Oboer
es: Arte y ocio > Hobbies y artes creativas > Instrumentos musicales > Instrumentos de viento madera > Oboes: Corno inglés; Oboe
ja: 芸術・エンターテイメント > 趣味・コレクション > 楽器 > 木管楽器 > オーボエ・イングリッシュホルン: イングリッシュホルン; オーボエ
fr: Arts et loisirs > Loisirs et arts créatifs > Instruments de musique > Instruments à vent > Hautbois: Cors anglais; Instrument hautbois
sk-SK: Umenie a zábava > Záľuby a tvorivé dielne > Hudobné nástroje > Drevené dychové nástroje > Hoboje a anglické rohy: Anglické rohy; Hoboje
ru: Искусство и развлечения > Хобби и творчество > Музыкальные инструменты > Деревянные духовые инструменты > Альтовые и другие гобои: Альтовые гобои; Гобои
sl-SI: Kultura in zabava > Hobiji in ustvarjalne umetnosti > Glasbila > Lesna pihala > Oboe in angleški rogovi: Angleški rogovi; Oboe
cs: Umění a zábava > Hobby, hudba a výtvarné umění > Hudební nástroje > Dřevěné dechové nástroje > Hoboje: Anglický roh; Hoboj
it: Arte e svago > Hobby e arti creative > Strumenti musicali > Legni > Oboe: Corni inglesi; Oboi
da: Kunst og underholdning > Hobby og håndarbejde > Musikinstrumenter > Blæserinstrumenter > Oboer: Engelskhorn; Oboer
pt-BR: Artes e entretenimento > Hobbies e artes > Instrumentos musicais > Instrumentos de sopro de madeira > Oboés: Trompas inglesas; Oboé
zh-CN: 艺术与娱乐 > 爱好/艺术创作 > 乐器 > 木管乐器 > 双簧管和英国管: 英国管; 双簧管
lt-LT: Menai ir pramogos > Hobiai ir menai > Muzikos instrumentai > Mediniai pučiamieji instrumentai > Obojais ir angliški ragai: Angliški ragai; Obojai
vi: Nghệ thuật và giải trí > Sở thích và nghệ thuật sáng tạo > Nhạc cụ > Nhạc cụ bằng gỗ > Kèn ô-boa và ô-boa an-tô: Kèn ô-boa an-tô; Kèn ô-boa
bg-BG: Изкуства и развлечения > Хобита и творчески изкуства > Музикални инструменти > Дървени духови инструменти > Обой и английски валдхорни: Английски валдхорни; Обои
en: Arts & Entertainment > Hobbies & Creative Arts > Musical Instruments > Woodwinds > Oboes & English Horns: English Horns; Oboes
nb: Kunst og underholdning > Hobby og kreativitet > Musikkinstrumenter > Treblåseinstrumenter > Oboer og engelske horn: Engelske horn; Oboer
fi: Taide ja viihde > Harrastukset ja taiteet > Soittimet > Puupuhaltimet > Oboet ja englannintorvet: Englannintorvet; Oboet
pt-PT: Artes e lazer > Passatempos e artes criativas > Instrumentos musicais > Madeiras > Oboés e corne inglês: Corne-inglês; Oboés
pl: Sztuka i rozrywka > Hobby i sztuki piękne > Instrumenty muzyczne > Instrumenty dęte drewniane > Oboje i rożki angielskie: Rożki angielskie; Oboje
hu: Művészet és szórakoztatás > Hobbik és kreatív művészet > Hangszerek > Fafúvósok > Oboák és angol kürtök: Angol kürtök; Oboák
de: Kunst & Unterhaltung > Hobby & Kunst > Musikinstrumente > Holzblasinstrumente > Oboen & Englischhörner: Englischhörner; Oboen